臺灣臺南地方法院臺南簡易庭民事判決
110年度南簡字第1808號
原      告  張栩睿  
被      告  陳韋嘉    住高雄市○○區○○路000巷00弄00○                        0號

訴訟代理人  陳照成  
上列當事人間請求確認本票債權不存在事件，經本院於民國111
年1月4日言詞辯論終結，判決如下：
   主      文
確認被告持有如附表編號2所示之本票，其中新臺幣12萬元及自
民國109年12月14日至清償日止，按年息百分之6計算利息部分，
對原告之本票債權不存在。
確認被告持有如附表編號3所示之本票，對原告之債權全部不存
在。
訴訟費用新臺幣6,500元，由被告負擔新臺幣3,420元，餘新臺幣
3,080元由原告負擔。
    事實及理由
一、按原告於判決確定前，得撤回訴之全部或一部；但被告已為
    本案之言詞辯論者，應得其同意；訴之撤回應以書狀為之；
    但於期日，得以言詞向法院或受命法官為之；訴經撤回者，
    視同未起訴，民事訴訟法第262條第1項、第2項及第263條第
    1項前段分別定有明文，依同法第436條第2項規定，亦為簡
    易訴訟程序所適用。本件原告起訴時原聲明：確認被告持有
    如附表編號1至3所示之本票，對原告債權全部不存在。嗣於
    民國111年1月4日言詞辯論期日，於被告未為本案言詞辯論
    前，原告撤回如附表編號1所示本票債權全部不存在，及如
    附表編號2所示本票債權部分不存在之請求，詳如後述(見本
    院卷第33頁)，經核原告所為聲明之變更，程序上尚無不合
    ，應予准許。
二、次按確認法律關係之訴，非原告有即受確認判決之法律上利
    益者，不得提起之。民事訴訟法第247條第1項前段定有明文
    。所謂即受確認判決之法律上利益，係指法律關係之存否不
    明確，原告主觀上認其在法律上之地位有不安之狀態存在，
    且此種不安之狀態，能以確認判決將之除去者而言（最高法
    院109年度台上字第1952號判決意旨參照）。又本票執票人
    ，依票據法第123條規定，聲請法院裁定許可對發票人強制
    執行，係屬非訟事件，此項聲請之裁定，及抗告法院之裁定
    ，僅依非訟事件程序，以審查強制執行許可與否，並無確定
    實體上法律關係存否之效力，如發票人就票據債務之存否有
    爭執時，應由發票人提起確認之訴，以資解決（最高法院94
    年台抗字第823號裁定意旨參照)。被告執有原告簽發如附表
    所示本票3紙，向本院聲請本票裁定強制執行，經本院以110
    年度司票字第3555號裁定准予強制執行在案，原告固不爭執
    如附表所示本票3紙均為其所簽發，惟否認如附表編號2所示
    本票其中12萬元，及如附表編號3所示本票全部之債權存在
    ，則被告就如附表編號2、3之本票債權是否存在，陷於不明
    確之狀態，致原告在法律上之地位有不安之狀態存在，此不
    安之狀態得以本件確認判決加以除去，揆諸上開說明，原告
    提起本件確認之訴，即有受確認判決之法律上利益。
三、原告起訴主張：兩造為軍中同梯同袍，原告在網路上認識投
    資組頭「邱閩弘」，得知有「黃金漲跌」投資機會，邀多位
    同梯同袍（含被告在內）投入資金，事後組頭「邱閩弘」跑
    掉，原告同意負責返還被告投資款新臺幣(下同)28萬元。嗣
    被告父親要求原告到高雄市阿蓮區某家全家便利商店處理，
    原告當日未帶錢前往，被告父親要求原告簽發如附表編號所
    示本票3紙作為憑據，但原告係同意返還28萬元，爰提起本
    件訴訟等語。並聲明：如主文第1、2項所示。
四、被告抗辯：被告已匯款28萬元予原告，原告應如數返還投資
     款等語。
五、按當事人主張之事實，經他造於準備書狀內或言詞辯論時自
    認者，無庸舉證，民事訴訟法第279條第1項定有明文。是當
    事人或其訴訟代理人於訴訟上所為之自認，於辯論主義所行
    之範圍內，有拘束當事人及法院之效力，法院應認其自認之
    事實為真，以之為裁判基礎，不得為與其自認事實相反之判
    斷(最高法院110年度台上字第2464號、109年度台上字第280
    2號判決意旨參照)。經查，被告持原告所簽發如附表所示之
    本票3紙，向本院聲請裁定准予強制執行，經本院以110年度
    司票字第3555號裁定准許強制執行確定等情，有本院110年
    度司票字第3555號裁定書在卷可稽(見本院卷第17-18頁)。
    原告主張其同意返還被告投資款28萬元，如附表編號2其中1
    2萬元本票債權不存在及如附表編號3本票債權全部不存在等
    情，為被告所不爭執（見本院卷第34頁)，參諸前開說明，
    原告請求確認如主文第1、2項所示，於法即屬有據，應予准
    許。
六、末按訴訟費用，由敗訴之當事人負擔；法院為終局判決時，
    應依職權為訴訟費用之裁判，民事訴訟法第78條、第87條第
    1項分別定有明文。查本件按原告減縮後請求確認本票債權
    不存在之票面金額20萬元及12萬元，合計32萬元，計算應徵
    收第一審裁判費為3,420元，依上開規定，應由被告負擔；
    其餘原告起訴請求確認本票債權不存在之票面金額共28萬元
    ，業據原告撤回在案，原告已繳納此部分之裁判費3,080元
    ，應由原告自行負擔，爰依職權確定本件訴訟費用額如主文
    第3項所示。
七、本件事證已臻明確，兩造其餘攻擊防禦方法及所提之證據，
    核與判決結果無影響，毋庸再予一一論述，附此敘明。
八、據上論結，原告之訴為有理由，判決如主文。
中　　華　　民　　國　　111　年　　1　　月　　18　　日
                  臺灣臺南地方法院臺南簡易庭
                                  法  官  張桂美
以上正本係照原本作成。
如不服本判決，應於送達後20日內，向本院提出上訴狀並表明上
訴理由（須附繕本）。如委任律師提起上訴者，應一併繳納上訴
審裁判費。 
中　　華　　民　　國　　111 　年　　1 　　月　　19　　日
                                  書記官  林彥丞
附表：       編號 發票日 票面金額  (新臺幣) 到期日 票據號碼 1 109年12月14日 200,000元 109年12月14日 CH494926 2 109年12月14日 200,000元 109年12月14日 CH494927 3 109年12月14日 200,000元 109年12月14日 CH494928